# 对供应商装潢支持的处理

提问人：xmfeng72 时间：2010-04-15 10:35:52
乙公司经营某名牌商品，甲公司为高档商场。甲公司为引进乙公司，约定对乙公司专柜装修给予装修支持。请问甲公司支付的装修支持款项如何进行账务处理？

回答人：chenyiwei
回复 楼主 xmfeng72 的帖子可以考虑作为出租方在经营租赁中向承租方提供的激励措施处理。